【裁判字號】    96,訴,4473
【裁判日期】    970121
【裁判案由】    毒品危害防制條例
【裁判全文】
臺灣板橋地方法院刑事判決              96年度訴字第4473號
公  訴  人  臺灣板橋地方法院檢察署檢察官
被      告  甲○○
上列被告因違反毒品危害防制條例案件，經檢察官提起公訴（96
年度毒偵字第8634號），被告於準備程序中對被訴之事實為有罪
陳述，本院合議庭裁定由受命法官獨任行簡式審判程序，並判決
如下：
    主    文
甲○○施用第一級毒品，累犯，處有期徒刑捌月，扣案第一級毒
品海洛因壹包（淨重零點肆公克）沒收銷燬；又施用第二級毒品
，累犯，處有期徒刑伍月；應執行有期徒刑壹年，上開扣案第一
級毒品海洛因壹包（淨重零點肆公克）沒收銷燬。
    事    實
一、甲○○有侵占、違反麻醉藥品管理條例案件等前科，民國84
    年間，復因違反麻醉藥品管理條例等案件，經臺灣高等法院
    台南分院以85年度上訴字第606 號判決判處有期徒刑5 年4
    月、10月，應執行有期徒刑5 年8 月確定；又於85年間，因
    過失致死案件，經臺灣南投地方法院以85年度交易字第64號
    判決判處有期徒刑6 月確定；再於85年間，因妨害自由等罪
    ，經台灣嘉義地方法院以85年度易字第827 號判決判處應執
    行拘役90日確定，前開所處有期徒刑5 年4 月、10月、6 月
    等3 罪後由臺灣高等法院台南分院以86年度聲字第194 號裁
    定應執行有期徒刑6 年確定，並與前開所處拘役90日經接續
    執行（徒刑起算日期為86年2 月17日，指揮書執畢日期為91
    年5 月12日），於88年8 月5 日假釋出監；再於假釋期間內
    之90年間，因施用毒品案件，經本院以93年度毒聲字第626
    號裁定送勒戒處所觀察勒戒後，因認無繼續施用毒品之傾向
    ，於93年5 月1 日出所，並由台灣板橋地方法院檢察署檢察
    官以93年度毒偵字第1508、1607號為不起訴處分；前開假釋
    且經撤銷，應執行殘刑有期徒刑2 年8 月5 日，迄95年6 月
    23日縮短刑期執行完畢（據此，本案構成累犯）；詎其猶不
    知戒慎，於93年5 月1 日執行觀察勒戒完畢出所後5 年以內
    ，另又基於施用第一級毒品海洛因之犯意，於96年10月24日
    上午，在臺北縣中和市或永和市某處工地內，以將海洛因摻
    入香煙內點燃後吸食煙氣之方式，施用海洛因1 次；又另行
    基於施用第二級毒品甲基安非他命之犯意，於同日上午，在
    同前處所，另將甲基安非他命置於玻璃球內燒烤後吸食煙氣
    之方式，施用甲基安非他命1 次。後於96年10月25日0 時30
    分許，在臺北縣三重市○○街33號前，為警查獲，並自甲○
    ○身上扣得其所有之第一級毒品海洛因1 包（淨重0.4 公克
    ），甲○○且同意接受員警採尿，其尿液檢體經送驗後，呈
    嗎啡、甲基安非他命陽性反應。
二、案經臺北市政府警察局中山分局移送臺灣板橋地方法院檢察
    署檢察官偵查後起訴。
    理  由
一、認定犯罪事實所憑之證據及理由：
(一)、訊據被告對其在上揭時間、地點施用第一級毒品海洛因、第
    二級毒品甲基安非他命等事實，於本院審理中自白不諱，而
    其為警查獲時，同意接受員警採尿，經警將所採集被告尿液
    檢體送驗後，呈嗎啡、甲基安非他命陽性反應，有臺灣尖端
    先進生技醫藥股份有限公司96年11月2 日出具之濫用藥物檢
    驗報告、臺北市政府警察局偵辦毒品案件尿液檢體委驗單各
    1 份附卷足憑（見臺灣板橋地方法院檢察署96年度毒偵字第
    8634號偵查卷第66、67頁）；而被告為警查獲時，所扣得白
    色粉末1 包（淨重0.4 公克），經鑑定，呈海洛因反應，亦
    有臺北市政府警察局中山分局查獲涉嫌毒品危害防制條例毒
    品初步鑑驗報告書附卷可稽（見同前案號卷第25頁），俱徵
    被告前開自白應與事實相符，可以採信。
(二)、次按觀察、勒戒或強制戒治執行完畢釋放後，5 年內再犯施
    用第一、二級毒品之罪者，檢察官應依法追訴，毒品危害防
    制條例第23條第2 項定有明文。查被告有如事實欄所載觀察
    、勒戒執行紀錄等情，有臺灣高等法院被告前案紀錄表附卷
    足參，是其乃於觀察勒戒執行完畢釋放後，5 年內再犯本件
    施用毒品罪，亦甚明確；綜上，本件事證已明，被告犯行堪
    以認定。
二、應適用之法律、科刑審酌事由及沒收物之處理：
(一)、核被告所為，係犯毒品危害防制條例第10條第1 項之施用第
    一級毒品罪及同條例第10條第2 項之施用第二級毒品罪。被
    告施用前、後持有第一級毒品海洛因、第二級毒品甲基安非
    他命之低度行為，均各為其後之施用高度行為所吸收，均不
    另論罪。又被告於84年間，因違反麻醉藥品管理條例等案件
    ，經臺灣高等法院台南分院以85年度上訴字第606 號判決判
    處有期徒刑5 年4 月、10月，應執行有期徒刑5 年8 月確定
    ；又於85年間，因過失致死案件，經臺灣南投地方法院以85
    年度交易字第64號判決判處有期徒刑6 月確定；再於85年間
    ，因妨害自由等罪，經台灣嘉義地方法院以85年度易字第82
    7 號判決判處應執行拘役90日確定，前開所處有期徒刑5 年
    4 月、10月、6 月等3 罪後由臺灣高等法院台南分院以86年
    度聲字第194 號裁定應執行有期徒刑6 年確定，並與前開所
    處拘役90日經接續執行（徒刑起算日期為86年2 月17日，指
    揮書執畢日期為91年5 月12日），於88年8 月5 日假釋出監
    ；再於假釋期間內之90年間，因施用毒品案件，經本院以93
    年度毒聲字第626 號裁定送勒戒處所觀察勒戒，因認無繼續
    施用毒品之傾向，於93年5 月1 日出所，並由台灣板橋地方
    法院檢察署檢察官以93年度毒偵字第1508、1607號為不起訴
    處分；前開假釋且經撤銷，應執行殘刑有期徒刑2 年8 月5
    日，迄95年6 月23日縮短刑期執行完畢等情，有前揭臺灣高
    等法院被告前案紀錄表附卷可參，是被告於有期徒刑執行完
    畢後5 年以內，故意再犯本件有期徒刑以上之罪，為累犯，
    就其前開所犯2 罪，均應依刑法第47條第1 項規定，均各加
    重其刑。至被告所犯上開2 罪間，犯意各別，行為互殊，應
    予分論併罰。
(二)、茲審酌被告素行、智識程度、犯罪動機、目的、手段、前已
    因施用毒品犯行，經執行觀察勒戒，仍再為本件犯行，顯未
    知所戒慎，暨其施用毒品行為對於自身及社會所造成之危害
    程度非輕，然犯後坦承犯行，態度尚佳等一切情狀，就其前
    開所犯2 罪，分別量處如主文所示之刑，並定其應執行之刑
    ，以示儆懲。
(三)、扣案之第一級毒品海洛因1 包（淨重0.4 公克），因前開包
    裝袋與其內之毒品，二者在物理上難以析離，均應依毒品危
    害防制條例第18條第1 項前段規定沒收銷燬。
據上論斷，應依刑事訴訟法第273 條之1 第1 項、第299 條第1
項前段、毒品危害防制條例第10條第1 項、第2 項、第18條第1
項前段，刑法第11條、刑法第47條第1 項、第51條第5 款，判決
如主文。
本案經檢察官郭季青到庭執行職務。
中    華    民    國    97    年    1    月    21    日
                  刑事第十九庭法  官  陳明偉
以上正本證明與原本無異。
如不服本判決應於送達後10日內向本院提出上訴狀。
                              書記官  強梅芳
中    華    民    國    97    年    1    月    21    日
附錄本案論罪科刑法條全文
毒品危害防制條例第十條
施用第一級毒品者，處六月以上五年以下有期徒刑。
施用第二級毒品者，處三年以下有期徒刑。
毒品危害防制條例第十八條
查獲之第一、二級毒品及專供製造或施用第一、二級毒品之器具
，不問屬於犯人與否，均沒收銷燬之；查獲之第三、四級毒品及
製造或施用毒品之器具，無正當理由而擅自持有者，均沒入銷燬
之。但合於醫藥、研究或訓練之用者，得不予銷燬。
前項合於醫藥、研究或訓練用毒品或器具之管理辦法，由法務部
會同行政院衛生署定之。


司法院資訊處製作；財團法人民間司法改革基金會備份。
